---
title: "Memoria Mineria"
author: "Daniel/  Sergio"
date: "1/10/2021"
output: bookdown::gitbook
---
```{r}

```

```{r setup, include=FALSE}
knitr::opts_chunk$set(echo = TRUE)
```

# 'Introducción

Esta es una prueba para crear un análisis de datos básico.Por ejemplo, presentamos un resumen de las variables de la basse de datos:

Cargamos las librerias que vamos a necesitar para esta práctica
```{r librerias}
library(ggplot2) #Gráficos
```

```{r resumen}
summary(cars)
```
Las variables y su explicación aparecen en la siguiente lista:
* Pregnancies: Número de embarazos
* Glucose: Nivel de glucosa
*
*
*
* Outcome: variable respuesta, 1 tiene diabetes, 0 , no tiene diabetes


Nombre | Descripción
----------------|------------
Pregnances |        nsbajasbsbbc
Outcome |        Variable respuesta


## Particiones

# Objetivos (del negocio)

# Datos

# Preprocesado de datos.

## DA. Exploratory Data Analysis.


```{r EDA}
attach(dataSet) 
summary(age)
hist(age)
table(age)
table(age<50)/dim(dataSet[1])*100
table(age<0,campaign)
table(age<50)/dim(dataSet[1])*100
table(age>0,campaign)
chisq.test(table(age,campaign))
##Nos interesa si es mayor o menor que 0.05
mean(dataSet[campaign==0,]$age)
ggplot(data=dataSet, aes(age)) +
  geom_density()+
  ggtitle("Función de densidad de la variabel age")



```


## Correlación de las variables
Estudiamos la correlación entre las variabels explicativas y la variable respuesta
### Age:
```{r Corr, echo=FALSE}
  ggplot(data=dataSet, aes(x=age, fill=y))+
  geom_density(alpha=0.3)
```

Realizamos un contraste de hipótesis (t.test) para comprobar si hay diferencias significativas entre los dos puntos de interés:

```{r TEST_AGE}
as.numeric(y)
t.test(age-y)
```

Se puede concluir que la variable *Age es ...